# 请教陈版关于子公司少数股东未实际出资合并报表的问题

提问人：ljj567567 时间：2016-11-30 12:21:30
@chenyiwei您好，有个问题要请教您一下，之前C是B控股子公司下面吗，C出资 550 占55%，另外45%出资一直没有到账，也就是C账面上只有 550 的实收资本。经营一段时间之后，与B公司同一集团的A公司要收购以 550 收购B公司持有的C公司的股权，也就是A公司持有55%C公司的股份，现在另外45%出资仍然没有到账。那A公司确认长投成本是不是应该是C净资产的55%？假如C公司合并日净资产是 100 ，那就做： 借：长投100*55% 未分配利润 495 贷：银行存款 550 这样对吗，感觉有点怪，因为c账上一直都只有A的出资，还要按55%确认吗？ 还有合并报表的时候，也按55%抵销吗

回答人：chenyiwei
股东之间对认缴出资比例与实缴出资比例不一致期间的表决权、收益分享和亏损分担比例问题问题是如何约定的？少数股东在此期间是否有权分享收益（或者有义务承担亏损）？

提问人：lovelyandy 时间：2018-05-18 12:36:23
陈版，请教一下，假如说股东之间没有对实缴比例与认缴比例不一致表决权、收益分享进行约定，这种情况下可以按实缴比例计算吗？即实缴股东持100%计算，不计算少数股东权益。好像公司法是默认利润分配是按实缴比例的。

回答人：chenyiwei
公司法是规定此时利润分配默认按实缴比例，但没有对表决权的分配作出规定。